【裁判字號】    92,易,420
【裁判日期】    920303
【裁判案由】    違反著作權法
【裁判全文】
臺灣臺中地方法院刑事判決                          九十二年度易字第四二號
    公  訴  人  臺灣臺中地方法院檢察署檢察官
    被      告  乙○○  男  三.
右列被告因違反著作權法案件，經檢察官提起公訴（九十一年度偵字第二三五五二號
），及同署檢察官移送併辦（九十二年度偵字第一三六號、第四一○號），本院判決
如左：
    主  文
乙○○連續以明知為侵害著作權之物，意圖營利而交付之方法，侵害他人之著作權，
累犯，處有期徒刑陸月，如易科罰金以佰元折算壹日。
扣案如附表壹所示之盜版ＶＣＤ影音光碟片共貳佰拾肆片、如附表貳所示之盜版ＣＤ
音樂光碟共貳佰貳拾陸片、價目表貳張，均沒收。
    事  實
一、乙○○前於民國（下同）八十九年間，因違反著作權法案件，經本院以八十九年
    度中簡字第八三九號判處有期徒刑三月，於八十九年十二月二日易科罰金執行完
    畢。猶不知悔改，明知片名「星際寶貝」等如附表一所示之影片、唱片名稱「任
    賢齊．一個人」等如附表二所示之音樂光碟，分別係未經美商迪士尼企業股份有
    限公司（下稱迪士尼公司）等如附表一所示公司、丁○國際音樂股份有限公司（
    下稱丁○公司）等如附表二所示公司之授權或同意而擅自重製之影音及錄音著作
    之盜版品，竟基於意圖營利之概括犯意，於民國（下同）九十一年十一月十日，
    在臺中市○○路夜市，向真實姓名、年籍均不詳，綽號「大頭」之成年男子，以
    每片盜版ＣＤ音樂光碟新台幣（下同）二十元、以每套盜版ＶＣＤ影音光碟影片
    三十元之價格，販入如附表一、二所示由不詳人士所擅自重製之視聽著作及音樂
    著作後，於九十一年十一月十日、同月十五日，在臺中市○○路與大忠南街口夜
    市，以每片盜版ＣＤ音樂光碟五十元、以每套盜版ＶＣＤ影音光碟影片一百元之
    價格販售交付予不特定之顧客。嗣為警於九十一年十一月二十日十八時許，在臺
    中市○○路與大忠南街口夜市查獲，並扣得如附表一所示之盜版ＶＣＤ影音光碟
    片共二百十四片、如附表二所示之盜版ＣＤ音樂光碟共二百二十六片、價目表二
    張。
二、案經迪士尼公司等如附表一所示公司、丁○公司等如附表二所示公司訴由臺中市
    警察局移送臺灣臺中地方法院檢察署檢察官偵查起訴，及同署檢察官移送併辦。
    理  由
一、訊據被告乙○○對於右揭事實坦承不諱，並有扣案如附表一所示之盜版ＶＣＤ影
    音光碟片共二百十四片、如附表二所示之盜版ＣＤ音樂光碟共二百二十六片、價
    目表二張等可稽，又上開扣案如附表一所示之ＶＣＤ影音光碟、附表二所示之Ｃ
    Ｄ唱片，分別係侵害迪士尼公司等如附表一所示公司之視聽著作及丁○公司等如
    附表二所示公司之錄音著作權之盜版物品等情，業據告訴代理人甲○○、丙○○
    於本院指訴甚詳（見本院九十二年二月十七日審理筆錄），並有著作權利證明書
    、經濟部公司執照、正版ＣＤ唱片封面數份、財團法人電影及錄影著作保護基金
    會鑑識報告等附卷足稽；復參諸扣案盜版光碟片製作品質不佳，顯與正版光碟片
    外觀不同，且扣案之盜版光碟片，其包裝印刷粗糙，一望即知係盜版物品，亦經
    本院當庭勘驗屬實。且合法ＣＤ音樂光碟市價每片約三百餘元，合法ＶＣＤ影音
    光碟影片每套市價約一千四百元不等，為眾所皆知之事實，並經告訴代理人丙○
    ○、甲○○指述在卷，被告以遠低於市價之每片ＣＤ音樂光碟五十元、每套ＶＣ
    Ｄ影音光碟影片一百元之價格出售，則上開扣案之ＣＤ音樂光碟、ＶＣＤ影音光
    碟顯係盜版物品無訛，足見被告自白確與事實相符。是本件事證明確，被告犯行
    洵堪認定，應予依法論科。
二、核被告乙○○所為，係犯著作權法第九十三條第三款、第八十七條第二款之明知
    為侵害著作權之物意圖營利而交付罪。被告意圖散布而陳列或持有侵害著作權之
    物之低度行為，為其交付侵害著作權之物之高度行為所吸收，不另論罪。被告以
    一販賣行為侵害數音樂著作權人之著作財產權，係以一行為而觸犯數罪名，為想
    像競合犯，應依刑法第五十五條之規定從一重處斷。被告多次販賣行為，時間緊
    接，犯罪構成要件相同，顯係基於概括犯意反覆為之，為連續犯，應論以一罪，
    並加重其刑。至移送併辦部分（九十二年度偵字第一三六號、第四一○號）雖未
    據起訴，然與已起訴部分係同一事實，為同一案件，是本院自應予以審究，併此
    敘明。再被告前於八十九年間，因違反著作權法案件，經本院以八十九年度中簡
    字第八三九號判處有期徒刑三月，於八十九年十二月二日易科罰金執行完畢等情
    ，有臺灣臺中地方法院檢察署刑案資料查註紀錄表及台灣高等法院被告全國前案
    紀錄表在卷可參，其於刑之執行完畢後，五年以內再犯本件有期徒刑以上之罪，
    為累犯，爰依刑法第四十七條規定，遞加重其刑。爰審酌被告前甫於八十九年間
    ，因違反著作權法案件，經本院論罪科刑，且已執行完畢，仍不思悔改，為圖自
    己之私利，不思尊重他人智慧財產權，然考及查獲盜版物品之數量非鉅、販售時
    間尚短、及犯罪後坦承犯行，態度尚稱良好等一切情狀，量處如主文所示之刑，
    並諭知易科罰金之折算標準，以示懲儆。
三、扣案如附表一所示之盜版ＶＣＤ影音光碟共二百十四片、如附表二所示之盜版Ｃ
    Ｄ音樂光碟共二百二十六片、價目表二張，係被告所有，用供被告犯罪所用之物
    ，業據被告於本院審理時供述明確，爰依刑法第三十八條第一項第二款之規定宣
    告沒收。至扣案尚有ＶＣＤ影音光碟一百片、ＣＤ音樂光碟九十三片，因未據著
    作財產權人提出告訴，是就該部分光碟無證據證明有何反著作權法之犯行，爰不
    另為沒收之諭知，併此敘明。
據上論斷，應依刑事訴訟法第二百九十九條第一項前段，著作權法第八十七條第二款
、第九十三條第三款，刑法第十一條前段、第五十六條、第五十五條、第四十七條、
第三十八條第一項第二款、第四十一條第一項前段，罰金罰鍰提高標準條例第二條，
判決如主文。
中      華      民      國      九十二      年      三    月    三      日
                                     臺灣臺中地方法院刑事第六庭
                                         法  官  劉麗瑛
右正本證明與原本無異。
如不服本判決，應於送達後十日內向本院提出上訴狀（須附繕本），上訴於臺灣高等
法院臺中分院。
                                         書記官
中      華      民      國      九十二      年      三    月    三      日
附錄論罪科刑法條
著作權法第八十七條：
有下列情形之一者，除本法另有規定外，視為侵害著作權或製版權：
一、以侵害著作權人名譽之方法利用其著作者。
二、明知為侵害著作權或製版權之物而散布或意圖散布而陳列或持有或意圖營利而交
    付者。
三、輸入未經著作財產權人或製版權人授權重製之重製物或製版物。
四、未經著作財產權人同意而輸入著作原件或其重製物者。
五、明知係侵害電腦程式著作財產權之重製物而仍作為直接營利之使用者。
著作權法第九十三條：
有下列情形之一者，處二年以下有期徒刑，得併科新台幣十萬元以下罰金：
一、侵害第十五條至第十七條規定之著作人格權者。
二、違反第七十條規定者。
三、以第八十七條各款方法之一侵害他人之著作權者。


司法院資訊處製作；財團法人民間司法改革基金會備份。
